臺灣臺北地方法院交通事件裁定　　　　　　　　九十三年度交聲字第九五二號
　　原處分機關　臺北市交通事件裁決所
　　異　議　人
　　即受處分人　甲○○
右列受處分人因違反道路交通管理處罰條例事件，對於臺北市交通事件裁決所中華民
國九十三年九月二十日所為之處分（原處分案號：北市裁三字第裁二二─ＡＣＵ四二
三二一一號），聲明異議，本院裁定如左：
    主    文
異議駁回。
    理　　由
一、按汽車駕駛人於行駛道路時，使用手持式行動電話進行撥接或通話者，處新臺幣
    （下同）三千元罰鍰，道路交通管理處罰條例第三十一條之一第一項定有明文。
二、本件處分經過為：異議人即受處分人甲○○駕駛其所有車牌號碼ＡＱ－三二八九
    號自用小客車，於民國（下同）九十三年七月十三日晚間十一時五十分許，在臺
    北市○○區○○路、忠孝東路口，因使用手持式行動電話進行撥接通話，為在該
    處執行交通稽查勤務之臺北市政府警察局信義分局員警攔查舉發，因認受處分人
    有道路交通管理處罰條例第三十一條之一第一項之違規行為，乃摰發臺北市政府
    警察局舉發違反道路交通管理事件通知單（北市警交大字第ＡＣＵ四二三二一一
    號）逕行舉發，受處分人於應到案日期後逾三十日到案陳述意見並聽候裁決，經
    原處分機關函請舉發單位調查結果，仍認前開違規行為明確，依道路交通管理處
    罰條例第三十一條之一第一項及違反道路交通管理事件統一裁罰基準及處理細則
    第四十三條、第四十四條、第六十一條及違反道路交通管理事件統一裁罰基準表
    ，裁處受處分人罰鍰三千元。
三、受處分人聲明異議意旨略以：其在九十三年七月十三日晚間二十三時許，從臺北
    市信義區○○○路○段二八九號麥當勞大門開始駕車，起步頗慢，因前面五十公
    尺處有紅綠燈及十字路口（永吉路一二○巷交叉路口），當時有位騎機車之員警
    從後追趕，將其攔下，詢問其有無喝酒及使用行動電話，其均答無，之後該員警
    要求其交出行照及駕照，隨即開單，稱其於駕車行駛中使用行動電話，其當時便
    拒絕簽收該罰單，並駕車離開，因此主張並無違規事實云云。
四、按行為人有違反道路交通管理處罰條例之情形者，應填製舉發違反道路交通管理
    事件通知單，並於被通知人欄予以勾記，當場舉發者，通知單之通知聯應填記駕
    駛人或行為人姓名、性別、出生年月日、地址、
    址、車牌號碼、車輛種類。被查獲之駕駛人或行為人為受處分人時，應將該通知
    單填記後交付該行為人簽名或蓋章收受之；拒絕簽章者，並記明其事由，視為已
    收受，違反道路交通管理事件統一裁罰基準及處理細則第十一條第一項第一款規
    定甚明。本案受處分人已坦認當日遭警當場舉發，惟伊拒絕簽收舉發單，另觀諸
    卷附之台北市政府警察局舉發違反道路交通管理事件通知單，收受通知聯者簽章
    欄，警員已載明「拒簽收」字樣，是依前揭規定，視為受處分人已合法收受該舉
    發違反道路交通管理事件通知單，合先敘明。
五、經查，本件違規之取締經過業經證人即舉發本案之臺北市政府警察局信義分局三
    張犁派出所警員黃建發到庭結證陳稱：「（問：可否詳述這張違規單開立的經過
    ？）當時我再永吉路一二○巷與忠孝東路口等紅綠燈，我打算右轉回警局，就看
    到受處分人開著一臺轎車慢慢地在忠孝東路由東往西方向行駛，我就看他左手持
    著手機在講電話，因為他那時候在外車車道，距離很近，所以我看得很清楚。」
    、「（問：你怎麼攔到他的？）綠燈之後我就右轉，發現他還在前方，所以我就
    把他攔下來，距離永吉路一二○巷與忠孝東路口大約有五十到一百公尺的距離。
    」等語明確（參見本院九十三年十二月十日訊問筆錄）；而交通警察掣單舉發違
    反道路交通管理處罰條例所列之違規事實，本質上為行政處分，係公務員基於職
    務上之權力，依法就特定之具體事件所為之具公法上效果之單方面行政行為，基
    於公務員為公法上行為具有公信力之原則，該行政行為當可被推定為真正，其據
    以依法處分之事實認定亦為正確無誤，本此公信原則，乃立法者賦予行政機關制
    定違反道路交通事件統一裁罰基準及處理細則，使勤務員警得當機處分（如該細
    則第二十三條）以達其維護交通秩序、安全之行政目的，本院復查亦無任何證據
    足資證明其有捏造事實違法取締之情事，則執勤員警本其維護交通秩序、安全職
    責所為之舉發，自應受到合法、正確之推定。是其上開所述，應為可採。再受處
    分人自承其使用之行動電話號碼為0000000000號、00000000
    00號等（見本院九十三年十二月二十日訊問筆錄），依本院向中華電信行動通
    信分公司調取0000000000號行動電動之通聯紀錄，顯示000000
    0000號在九十三年七月十三日二十三時三十九分五十一秒起有通話紀錄，通
    話時間為一百七十四秒，起基地臺及迄基地臺各為臺北市信義區○○○路○段二
    九七號六樓頂及臺北市○○區○○路六六號十四樓頂，有該分公司通聯紀錄一份
    在卷可稽；而受處分人亦自承出臺北市信義區○○○路○段二八九號麥當勞大門
    後即開始駕車往西行駛等語（見本院九十三年十二月二十日訊問筆錄），觀之前
    開通聯紀錄顯示通話之起基地臺及迄基地臺有所不同及通話時間非長，即表示通
    話之人在通話途中位置有所快速移動。是參酌上開警員之證詞及通聯紀錄，足見
    受處分人確有駕車以手持式行動電話進行通話無誤。
六、再按舉發單上所填之違規時間，常係警員製作舉發單之當時時刻，非必為道路使
    用人真正違規行為之時間點。依卷附台北市政府警察局舉發違反道路交通管理事
    件通知單上所載之違規時間為九十三年七月十三日二十三時五十分，對照前開本
    院調取之通聯紀錄，距離受處分人於同日晚間二十三時三十九分五十一秒發話通
    話之時間，僅相距約十分鐘。而證人黃建發證稱：「（問：你上面開的單子時間
    為二十三點五十分是怎麼得來的？）這是我看我的手錶來的‧‧‧。」、「（問
    ：你攔下來到開單多久的時間？）我是先把紅單上面的一些駕駛人年籍資料、違
    規事實都填完後才看我的手錶是二十三點五十分，才把這個時間點填在紅單上面
    。」等語（亦見本院九十三年十二月三十日訊問筆錄），是參酌警員攔停舉發、
    要求受處分人拿出證件並填寫罰單所耗費之時間，台北市政府警察局舉發違反道
    路交通管理事件通知單與通聯紀錄兩者間之十分鐘差距，仍係符合經驗法則上之
    合理誤差，併此敘明。
七、綜上所述，受處分人確有於前揭時、地於行駛道路時，使用手持式行動電話進行
    撥接之違規，從而原處分機關依右開道路交通管理處罰條例第三十一條之一第一
    項及違反道路交通管理事件統一裁罰基準及處理細則第四十三條、第四十四條、
    第六十一條及違反道路交通管理事件統一裁罰基準表等規定，裁處受處分人罰鍰
    三千元，並無違誤。是本件受處分人之異議為無理由，自應將其異議駁回。
據上論斷，應依道路交通案件處理辦法第十九條，裁定如主文。
中　　　華　　　民　　　國　　九十三　　年　　 十二 　　月　　三十一　　日
                            臺灣臺北地方法院交通法庭
                                法　官  官信成
右正本證明與原本無異。
如不服本裁定應於送達後五日內向本院提出抗告狀。
                                書記官  蔡嘉萍
中　　　華　　　民　　　國　　九十三　　年　　 十二 　　月　　三十一　　日
